# 成本法直接合并报表的问题-确认一下

提问人：hereandtoday 时间：2010-12-11 10:14:49
我一般在编制合并报表时喜欢成本法直接抵消 借：实收资本 子公司账面 资本公积 子公司账面 盈余公积 子公司账面 未分配利润 倒挤 专项储备 子公司账面 贷：长投 母公司账面 少数股东权益 按子公司
权益之和×少数股东比例 北京德胜门中医院怎么样http://www.nbhuojia.com/ 然后，将母公司按比例应享有的资本公积-其他资本公积，以及专项储备恢复
借：未分配利润 贷：资本公积-其他资本公积 子公司账面其他资本公积×母公司比例 专项储备 子公司账
面专项储备×母公司比例
不知道这样做有没有漏洞？？

回答人：chenyiwei
直接成本法抵销时，能与长期股权投资对抵的只是购买日（或者确认长期股权投资之日）子公司的净资产。对于该日之后子公司的净资产变动，因为没有在长期股权投资余额中反映出来，所以是无法抵销的（只能分出一部分到少数股权，其余部分与母公司的对应股东权益项目直接相加），所以抵销分录中的净资产不是子公司于资产负债表日的全部净资产。 另外，涉及非同一控制下合并的，还涉及公允价值调整等问题。

回答人：chenyiwei
回复 藤椅 hereandtoday 的帖子应该也可以。直接成本法抵销的结果应当要与模拟权益法再抵销是一致的。